臺北高等行政法院裁定
111年度交上字第304號
上  訴  人  ○○○                                     

法定代理人  陳昌隆              
被 上訴 人  新北市政府交通事件裁決處


代  表  人  李忠台（處長）住同上
上列當事人間交通裁決事件，上訴人對於中華民國111年7月25日
臺灣新北地方法院111年度交字第312號行政訴訟判決，提起上訴
，本院裁定如下：
    主  文
上訴駁回。
上訴審訴訟費用新臺幣柒佰伍拾元由上訴人負擔。
    理  由
一、按對於交通裁決事件之判決提起上訴，非以其違背法令為理
    由，不得為之，且應於上訴理由中表明原判決所違背之法令
    及其具體內容之事由，或表明依訴訟資料可認為原判決有違
    背法令之具體事實之事由，行政訴訟法第237條之9第2項準
    用第235條第2項及第236條之1規定甚明。是對於地方法院交
    通裁決事件之判決上訴，非以其違背法令，且於上訴理由中
    表明上開事由之一者，即屬不應准許，自應認為不合法而駁
    回之。又依同法第237條之9第2項準用第236條之2第3項、第
    243條第1項規定，判決不適用法規或適用不當者，為違背法
    令；而判決有第243條第2項所列各款情形之一者，為當然違
    背法令。是當事人對於地方法院交通裁決事件之判決上訴，
    如依行政訴訟法第237條之9第2項準用第236條之2第3項、第
    243條第1項規定，以判決有不適用法規或適用不當為理由時
    ，其上訴狀或理由書應表明原判決所違背之法令及其具體內
    容；若係成文法以外之法則，應揭示該法則之旨趣，倘為司
    法院解釋，則為揭示該解釋之字號或其內容。如以行政訴訟
    法第237條之9第2項準用第236條之2第3項、第243條第2 項
    所列各款情形為理由時，其上訴狀或理由書，應揭示合於該
    條項各款之事實。上訴狀或理由書如未依此項方法表明者，
    即難認為已對交通裁決事件之判決之違背法令有具體之指摘
    ，其上訴自難認為合法。
二、緣上訴人（行為時係15歲之未成年人而未領有駕駛執照）於
    民國110年7月26日21時「21分」許（依警員採證錄影畫面所
    示則為「19分」，但尚不影響事實認定之同一性），駕駛車
    牌號碼000-0000號普通重型機車（下稱系爭機車）而行駛至
    新北市○○區○○路00號前（即新北市政府警察局板橋分局信義
    派出所斜對面）時，經執行巡邏勤務之新北市政府警察局板
    橋分局信義派出所警員予以攔查，並以其有「無照駕駛（未
    滿18歲）」之違規事實，乃當場填製新北市政府警察局110
    年7月26日掌電字第C6MC30162號舉發違反道路交通管理事件
    通知單予以舉發，記載應到案日期為110年8月25日前，並於
    110年7月28日移送被上訴人處理。嗣上訴人之法定代理人陳
    昌隆於110年8月19日填具「新北市政府交通事件裁決處交通
    違規案件陳述書」，向被上訴人陳述不服舉發，惟被上訴人
    仍認上訴人駕駛系爭機車而有「未滿18歲之人駕駛機車」之
    違規事實，乃依道路交通管理處罰條例第21條第1項第1款、
    第3項（漏載）及違反道路交通管理事件統一裁罰基準表等
    規定，以111年4月11日新北裁催字第48-C6MC30162號違反道
    路交通管理事件裁決書（下稱原處分），裁處上訴人罰鍰新
    臺幣6,000元，並應參加道路交通安全講習。上訴人不服原
    處分，提起行政訴訟，經原審法院以111年度交字第312號判
    決（下稱原判決）駁回。上訴人對原判決不服，遂提起本件
    上訴。
三、上訴意旨略以：上訴人並無犯罪，且警察誘導未成年人去派
    出所，並未通知法定代理人，故被上訴人逕為無照駕駛之罰
    單，過程並不合法，倘全國之警察均如此，老百姓將無任何
    保障。又本件法定代理人完全不知情，倘無警察一開始之錯
    誤，即無後面之事情等語。本院經核上訴人之上訴理由，無
    非重述其對原處分不服之理由，且係重述其在原審業經提出
    而為原判決摒棄不採之主張，並未具體指出原判決有何不適
    用法規或適用法規不當之情形，並揭示該法規之條項或其內
    容，及合於行政訴訟法第237條之9第2項準用第236條之2第3
    項、第243條第2項所列各款之事實，難認對於原判決違背法
    令已有具體之指摘。依首開規定及說明，應認其上訴為不合
    法，爰予以駁回。
四、據上論結，本件上訴為不合法，依行政訴訟法第237條之8第
    1項、第237條之9第2項、第236條之2第3項、第249條第1項
    前段、第104條、民事訴訟法第95條、第78條，裁定如主文
    。
中　　華　　民　　國　　111 　年　　9 　　月　　28　　日
                    臺北高等行政法院第一庭
                              審判長法  官  蕭忠仁
                                    法  官  羅月君
                                    法  官  林秀圓
上為正本係照原本作成。
不得抗告。
中　　華　　民　　國　　111 　年　　10 　 月　　3 　　日
                                    書記官  張正清